臺灣苗栗地方法院刑事裁定　　　　　　　100年度聲字第549號
異　議　人
即受 刑 人　鍾能強
上列異議人即受刑人因強盜案件，對於臺灣苗栗地方法院檢察署
檢察官執行假釋撤銷後殘餘徒刑之指揮命令（100 年度執更字第
348 號），聲明異議，本院裁定如下：
    主  文
異議駁回。
    理  由
一、聲明異議意旨略以：異議人即受刑人觸犯公共危險罪，鈞院
    之審理與判決，認事用法均無不當，惟對「故意更犯罪」而
    致撤銷假釋提出異議；異議人並無「故意犯下公共危險罪之
    動機與意圖」，亦非情節重大之罪犯，實係異議人2 次酒駕
    皆是單純工程包商議事餐完畢欲駕車回家，異議人僅是心存
    僥倖，行便宜之事回家而規避交通罰責，沒有故意傷害或脅
    迫他人生命、身體、財產之暴行犯意，且異議人未拒絕酒測
    ，逃避刑責，完全配合檢警調查，意識及態度良好，也已接
    受該違規應有之罰責，即3 個月有期徒刑，已易科罰金完畢
    ；異議人原係假釋中付保護管束之人，交付期間恪遵各項規
    定，安分守己，正當生活，努力從事土木建築工作，偶有承
    接工程之包商聚餐飲酒之外，不敢亦不曾涉足不良場所飲酒
    作樂，假釋至今近3 年中未曾有過任何素行不良、作奸犯科
    之不良情事，今因一時僥倖，致單純酒駕違規演變成公共危
    險罪而遭撤銷假釋，異議人須接受執行2 年2 月又26日之殘
    刑，被迫中斷應履行之契約，高堂老母及稚女又何辜？爰依
    法提出聲明異議，請求鈞院詳查，對異議人撤銷假釋乙案，
    重新議處等語。
二、按假釋中因故意更犯罪，受有期徒刑以上刑之宣告者，於判
    決確定後6 月以內，撤銷其假釋，但假釋期滿逾3 年者，不
    在此限；假釋撤銷後，其出獄日數不算入刑期內，刑法第78
    條定有明文。
三、次按受刑人或其法定代理人或配偶以檢察官執行之指揮為不
    當者，得向諭知該裁判之法院聲明異議，刑事訴訟法第484
    條定有明文。所稱諭知該裁判之法院，乃指對被告之有罪判
    決，於主文內實際宣示其主刑、從刑之法院而言（最高法院
    79年度臺聲字第19號判例意旨可資參照）。又保安處分係對
    受處分人將來之危險性所為拘束其身體、自由之處置，以達
    教化與治療之目的，為刑罰之補充制度。假釋出獄者，假釋
    中付保護管束，屬於保安處分之一種，其目的在監督受刑人
    釋放後之行狀與輔導其適應社會生活，期能繼續保持善行。
    而依保安處分執行法第64條第2 項規定，法務部得於地方法
    院檢察署置觀護人，專司由檢察官指揮執行之保護管束業務
    ，因此受刑人假釋中是否遵守保護管束之規則自由檢察官指
    揮執行。再按受保護管束人違反保護管束規則，情節重大，
    撤銷假釋執行殘刑仍屬刑事裁判執行之一環，為廣義之司法
    行政處分，受保護管束人對於檢察官所指揮執行撤銷假釋之
    原因事實，如有不服，非不得依刑事訴訟法第484 條之規定
    ，即俟檢察官指揮執行該假釋撤銷後之殘刑時，由受刑人或
    其法定代理人或配偶向當初諭知該刑事裁判之法院，聲明異
    議以求救濟。復按判決確定後，即發生確定力及執行力，法
    院及當事人同受其拘束（最高法院96年度臺抗字第291 號裁
    定意旨參照）。
四、經查：
（一）異議人即受刑人前因強盜等案件，經本院以92年度訴字第
      247 號刑事判決判處有期徒刑7 年8 月確定，受刑人於92
      年9 月19日入監服刑（羈押自92年5 月26日至92年9 月18
      日止計116 日折抵刑期），執行指揮書執畢日期為99年9
      月24日，受刑人於97年4 月18日假釋出監並付保護管束，
      假釋保護管束期滿日期為99年9 月24日；嗣受刑人在假釋
      期間之99年6 月18日晚間7、8時許，在苗栗縣竹南鎮竹鄉
      園餐廳內飲用酒類後，已達不能安全駕駛動力交通工具之
      程度，仍於飲酒後駕駛車牌號碼6961-VS 號自小貨車，而
      經本院以99年度苗交簡字第540 號刑事簡易判決判處有期
      徒刑3 月，並經本院以99年度交簡上字第27號刑事判決駁
      回檢察官之上訴而告確定，法務部乃於100 年5 月16日撤
      銷受刑人之假釋，臺灣苗栗地方法院檢察署隨之於100 年
      6 月9 日核發執行命令，通知受刑人執行前揭強盜等案之
      殘刑2 年2 月26日等情，有本院92年度訴字第247 號刑事
      判決書、99年度苗交簡字第540 號刑事簡易判決書、臺灣
      高等法院被告前案紀錄表、法務部100 年5 月16日法授矯
      教字第1000111349號函、臺灣苗栗地方法院檢察署100 年
      6 月9 日執行指揮書（甲）等在卷可稽。是異議人於假釋
      中因故意更犯罪，而受有期徒刑以上刑之宣告乙節，堪以
      認定。
（二）揆諸刑法第78條第1 項所定之撤銷假釋，其立法目的在貫
      徹未能惕勵自新而更犯罪者，不宜許其繼續假釋之旨意，
      係絕對且必要之撤銷，法院並無裁量權，撤銷假釋之原因
      係以「假釋中因故意更犯罪，受有期徒刑以上刑之宣告」
      為要件。而本件異議人於假釋中因服用酒類不能安全駕駛
      動力交通工具而駕駛，經本院以99年度苗交簡字第540 號
      刑事簡易判決判處有期徒刑3 月，並經本院於100 年1 月
      11日以99年度交簡上字第27號刑事判決駁回檢察官之上訴
      而告確定乙情，業如前述。則臺灣苗栗地方法院檢察署檢
      察官於該案件確定後6 月內（即100 年6 月9 日）撤銷異
      議人之假釋，命其執行前揭強盜等案之殘刑2 年2 月26日
      ，且其假釋尚未期滿，核與刑法第78條第1 項之規定相符
      ，並未有任何瑕疵可指。異議人以其並無「故意犯下公共
      危險罪之動機與意圖」，亦非情節重大之罪犯，請求本院
      對異議人撤銷假釋乙案，重新議處云云，顯對上開法令有
      誤解，洵非可採。至異議人稱原執行指揮書撤銷其假釋，
      異議人被迫中斷應履行之契約，其高堂老母及稚女又何辜
      云云，均非指稱檢察官之執行指揮有何違法之處，復與應
      否撤銷假釋無關，自難執為聲明異議之理由，其此部分指
      摘亦不足採。
五、綜上所述，本件檢察官執行假釋撤銷後殘餘徒刑（即有期徒
    刑2 年2 月又26日）之指揮命令，於法有據，經核並無不當
    或違法之處，聲明異議意旨猶執前詞，指摘檢察官執行之指
    揮未當，為無理由，應予駁回。
六、據上論斷，應依刑事訴訟法第486 條，裁定如主文。
中    華    民    國   100    年    7     月    29    日
                  刑事第一庭    法  官  周靜妮
以上正本證明與原本無異。
如不服本裁定應於送達後5 日內向本院提出抗告狀。
                                書記官  巫  穎
中    華    民    國   100    年    7     月    29    日